最　高　行　政　法　院　裁　定
　　　　　　　　　　　　　　　　　　 96年度裁字第00902號
聲　請　人　甲○○
相　對　人　財政部臺灣省南區國稅局
代　表　人　乙○○
上列聲請人因遺產稅事件，對於中華民國95年11月23日本院95年
度裁字第02610號裁定，聲請再審。本院裁定如下：
　　主  文
再審之聲請駁回。
再審訴訟費用由聲請人負擔。
　　理  由
一、按對於本院裁定聲請再審，依行政訴訟法第283條準用同法
    第277條第1項第4款之規定，必須表明再審理由及關於再審
    理由並遵守不變期間之證據。所謂表明再審理由，必須指明
    其所再審之裁定，有如何合於行政訴訟法第273條第1項、第
    2項所定再審事由之具體情事始為相當，倘僅泛言有何條款
    之再審事由，而無具體情事；或僅指明所聲請再審之裁定前
    各程序所為裁判，有如何再審事由，而未一語指及其所聲請
    再審之裁定有合於再審之事由者，均難謂已表明再審事由，
    其再審之聲請，即屬不合法。
二、本件聲請人前因遺產稅事件經本院88年度判字第3805號、91
    年度判字第707號判決後，曾先後多次提起再審之訴及聲請
    再審，均經本院以其不合法定再審要件分別以92年度裁字第
    1302號、94年度裁字第463號、95年度裁字第214號裁定予以
    駁回各在案。茲聲請人復對最近一次即95年度裁字第2610號
    裁定聲請再審，核其狀述意旨，略以：原核定以84年1月13
    日修正公布遺產及贈與稅法前法規審查，以合法免稅農地，
    若有部分未繼續經營農業生產者，全筆農地，均不得免徵遺
    產稅之規定核定，違背當時94年1月13日修正公布遺產及贈
    與稅法第17條第6款，「遺產中作農業使用之農業用地及其
    地上農作物，由繼承人或受遺贈人承受者，扣除其土地及地
    上農作物價值之全數。承受人自承受之日起5年內，未將該
    土地繼續作農業使用且未在有關機關所令期限內恢復作農業
    使用，或雖在有關機關所令期限內已恢復作農業使用而再有
    未作農業使用情事者，應追繳應納稅賦」之規定等語。無非
    對本院88年度判字第3805號判決實體上所為裁判主張有如何
    再審之事由，然對其所再審之95年度裁字第2610號裁定以聲
    請人再審之聲請不合法駁回其聲請，有如何合於具體法定再
    審事由，並未一語指及，則其泛引行政訴訟法第273條第1項
    第1款、第13款及第14款規定聲請再審，揆諸首揭說明，再
    審之聲請即於法不合，應予駁回。
三、依行政訴訟法第283條、第278條第1項、第104條、民事訴訟
    法第95條、第78條，裁定如主文。
中　　華　　民　　國　　96　　年　　4　　 月　　30　　日
                  第六庭審判長法  官　張　登　科
                              法  官  葉　百　修
                              法  官　藍　獻　林
                              法  官　林　清　祥
                              法  官　鄭  小  康
以  上  正  本  證  明  與  原  本  無  異
中　　華　　民　　國　　96　　年　　5　　 月　　1　　 日
　　　　　　　　　　　　　　　書記官　邱　彰　德
